【裁判字號】    95,易,130
【裁判日期】    950731
【裁判案由】    詐欺等
【裁判全文】
臺灣桃園地方法院刑事判決               95年度易字第130號
公  訴  人  台灣桃園地方法院檢察署檢察官
被      告  丙○○
                    （現羈押在臺灣桃園看守所）
上列被告因詐欺等案件，經檢察官提起公訴（94年度偵字第1474
8 號），及併案審理（95年度偵字第7629號、臺灣臺南地方法院
檢察署95年度偵字第287 號），本院判決如下︰
    主  文
丙○○連續行使偽造私文書，足以生損害於他人，處有期徒刑拾
月。如附表所示編號4 、6 至8 、10至12、18、20所示簽帳單上
所偽造之「甲○○」署押共玖枚，均沒收。
    事實及理由
一、丙○○與甲○○係同事關係，係丁○○姊姊之男朋友，乃於
    民國94年2 月底借住在桃園縣桃園市○○○街55號7 號丁○○住處，竟基於意圖為自己不法所有之竊盜、侵占之犯意、
    意圖為自己不法所有以不正方法由自動付款設備取得他人之
    物、行使偽造私文書、詐欺取財之概括犯意而為下列之犯行
    ：
  (一)於93年12月間在桃園縣龜山鄉○○○路186 號乙○○住處，
    收受乙○○所交付其代為收取中國信託商業銀行股份有限公
    司（下稱中國信託銀行）所核發予甲○○之卡號為0000-000
    0-0000-0000 號信用卡後，竟意圖為自己不法之所有，將該
    張信用卡侵占入己，並於94年1 月26日在桃園縣龜山鄉○○○路186 號，於該信用卡背面簽名欄偽造「甲○○」之署押
    ，而完成該之信用卡私文書後，並依中國信託寄發信用卡函
    上之指示以電話完成開卡手續，隨即持所侵占之上開信用卡
    ，連續在附表編號4、6至8、10至12、18、20所示時間、地
    點，冒用甲○○名義，連續於簽帳單上偽造「甲○○」署押
    以表示確認交易金額、標的及向發卡銀行簽帳消費之意後，
    持交商店之店員而行使之，致該商店之店員誤認丙○○確係
    該持卡人甲○○消費而陷於錯誤並交付附表編號4 、6 至8
    、10至12、18、20所示金額之商品，使丙○○獲得附表編號
    4 、6 至8 、10至12 、18 、20所示金額之物品，足以生損
    害於甲○○、附表編號4 、6 至8 、10至12、18、20所示之
    商店及發行信用卡之中國信託銀行對於客戶使用信用卡消費
    資料管理之正確性。丙○○並於附表編號1 至3 、5 、9 、
    13至17、19所示時間，持侵占之上開信用卡，至上開附表編
    號1 至3 、5 、9 、13至17、19所示銀行之自動提款機，連
    續輸入該信用卡之密碼後，使各該提款機辨識系統誤認係甲○○本人預借現金而連續以此不正方法自各提款機分別取得
    附表編號1 至3 、5 、9 、13至17、19所示金額之現金，總
    計丙○○以此方式分別詐得價值新臺幣（下同）14,476元之
    財物及40,000 元 之預借現金款項。
  (二)於94年6 月3 日某時許，趁借住在丁○○位在桃園縣桃園市
    ○○○街55號7 號住處之便，竟意圖為自己不法之所有，徒
    手竊取中華商業銀行所核發予丁○○帳號為00000000000000
    00000 號現金卡1 張，得手後據為己有。復承上開基於意圖
    為自己不法所有以不正方法由自動付款設備取得他人之物概
    括犯意，於94年6 月3 日晚上11時18分許，持上開中華商業
    銀行現金卡，至桃園縣桃園市○○路106 號中華商業銀行自
    動付款設備前，插入現金卡並將密碼輸入自動付款設備之方
    式，預借現金20,000元，使該自動付款設備辨識系統對於真
    正持卡人之識別陷於錯誤而如數交付。
二、嗣經中國信託銀行、丁○○告訴後，經警向中華商業銀行調
    取監視錄影帶供丁○○指認後，循線查知上情。
三、案經桃園縣政府警察局桃園分局報請臺灣桃園地方法院檢察
    署檢察官偵查起訴及中國信託銀行告訴後，經台灣桃園地方
    法院檢察署檢察官發交桃園縣政府警察局龜山分局調查後，
    移送併案審理。
    理  由
一、訊據被告丙○○固坦承其由乙○○處收受甲○○信用卡後，
    在甲○○上開信用卡背面持卡人簽名欄簽具「甲○○」之署
    押、持甲○○之上開信用卡前往預借現金共40,000元及刷卡
    消費共計14,476元等情，惟矢口否認有何侵占甲○○之信用
    卡、竊取丁○○之現金卡及持卡預借現金及盜刷消費之犯行
    ，並辯稱：伊曾向甲○○借上開信用卡，甲○○也表示要借
    伊，94年6 月3 日晚上伊有離開丁○○住處去桃園火車站前
    向林琦旺借款20,000元，並且拿該錢還給丁○○，但伊並沒
    有竊取丁○○之現金卡，也沒有拿去預借現金云云。經查：
  (一)就犯罪事實欄一(一)之部分：業據證人即被害人甲○○於本院
    審理時結證稱：上開信用卡是與被告丙○○一起去申請的，
    當時信用卡是請公司旁邊的修車廠師傅幫我代收，師傅跟我
    說是交給被告，但是被告都沒有拿給我，簽帳單上面所簽「
    甲○○」並不是我簽的，我沒有答應要將該信用卡借給被告
    使用等語（見本院卷第93頁至第94頁），證人乙○○於本院
    審理時結證稱：甲○○上開信用卡是我代收的，我有交給被
    告，要被告轉交給甲○○等語（見本院卷第107 頁），此外
    有甲○○上開信用卡申請書、消費明細、簽帳單影本在卷可
    資佐證。證人乙○○雖於本院審理時復證述：甲○○有說有
    1 張卡要給被告使用，但並不知道是哪1 張卡等語（見本院
    卷第106 頁），則依證人乙○○上開證述無法為有利於被告
    之證明，是以，綜上所述，足認被告於侵占甲○○之上開信
    用卡後，確有在信用卡背面持卡人簽名欄偽造「甲○○」署
    押以行使，並於如附表所示時間、地點盜刷甲○○信用卡消
    費及預借現金之犯行。
  (二)就犯罪事實欄一(二)之部分：業具證人即被害人丁○○於本院
    審理時結證稱：依據銀行所提供之監視錄影畫面可以看出當
    天持我的前開現金卡去預借現金的人就是被告丙○○，因為
    當天被告的左手有受傷包裹紗布，而該提領人的身材和被告
    很像，且該人左手腕也有裹紗布，身穿咖啡色多口袋長褲，
    頭戴黑色全罩式安全帽，亦與被告當天所穿褲子及其所有之
    安全帽相同，另當天晚上被告有外出，大約在晚上11時30分
    許回到我的住處，提領人所使用之自動付款設備距離我的住
    處騎機車約5 、6 分鐘即可抵達等語明確（見本院卷第24頁
    至第29頁），另經本院當庭勘驗當天錄影監視畫面結果：在
    94 年6月3 日晚上11時18分36秒一身穿白色長袖T 恤、咖啡
    色長褲、頭戴全罩式安全帽、左手有布包裹之男子走進提款
    機等情，有勘驗結果在卷可參（見本院卷第29頁），此外並
    有中華商業銀行桃園分行94年11月30日中銀桃園分行（94）
    傳字第0555號函及所附客戶資料查詢、貸還款歷史查詢及錄
    影帶翻拍照片在卷可證，佐以被告亦不否認當天晚上有外出
    至晚上11時30分許才回到告訴人丁○○住處等情，足認被告
    有於竊得丁○○之上開現金卡後，確有於上開時間、地點以
    丁○○之現金卡預借現金之犯行。
  (三)綜上所述，本件事證業已明確，被告犯行均堪認定。
三、新舊法之比較：
  (一)查被告行為後，刑法於94年2 月2 日修正公布，95年7 月1
    日施行，其中刪除第55條（牽連犯）、第56條（連續犯），
    並修正第2 條（新舊法之比較適用）、第47條（累犯）、第
    38條（沒收）等規定。而刑法第2 條係規範行為後法律變更
    所生新舊法律比較適用之準據法，是刑法第2 條本身雖經修
    正，但該條文既屬適用法律之準據法，本身尚無比較新舊法
    之問題，應逕適用裁判時即修正後刑法第2 條規定以決定適
    用之刑罰法律，先予敘明。
  (二)按行為後法律有變更者，適用行為時之法律。但行為後之法
    律有利於行為人者，適用最有利於行為人之法律，修正後刑
    法第2 條第1 項定有明文。又比較時應就罪刑有關之共犯、
    未遂犯、想像競合犯、牽連犯、連續犯、結合犯，以及累犯
    加重、自首減輕暨其他法定加減（如身分加減）與加減例等
    一切規定，綜其全部罪刑之結果而為比較。再從刑附屬於主
    刑，除法律有特別規定者外，依主刑所適用之法律（最高法
    院95年第8 次刑事庭會議決議參照）。
  (三)刑法第320 條第1 項竊盜罪、第335 條第1 項侵占罪、第
    339 條第1 項詐欺罪、第339 條之2 第1 項之以不正方法由
    自動付款設備取得財物罪，法定刑得科或併科罰金分別係銀
    元500 元、1000元、1000元及10000 元以下罰金，據修正後
    刑法施行法增訂第1 條之1 ：「中華民國94年1 月5 日刑法
    修正施行後，刑法分則編所定罰金之貨幣單位為新臺幣。94
    年1 月7 日刑法修正時，刑法分則編未修正之條文定有罰金
    者，自94年1 月7 日刑法修正施行後，就其所定數額提高為
    30倍。但72年6 月26日至94年1 月7 日新增或修正之條文，
    就其所定數額提高為3 倍」及刑法第33條第5 款修正為：「
    主刑之種類如下：五、罰金：新臺幣1000元以上，以百元計
    算之」等規定，是依修正後之法律，刑法第320 條第1 項、
    第335 條第1 項、第339 條第1 項及第339 條之2 第1 項所
    得科或併科之罰金刑最高為新臺幣15000 元、30000 元、30
    000 元（刑法第320 條第1 項、第335 條第1 項、第339 條
    第1 項係乘以30倍）、30000 元（刑法第339 條之2 第1 項
    係乘以3 倍），最低為新臺幣1000元；然依被告行為時之刑
    罰法律，即罰金罰鍰提高標準條例第1 條前段規定得提高之
    倍數為2 倍至10倍及刑法第33條第5 款規定之罰金最低額1
    元計算，該刑法第320 條第1 項、第335 條第1 項、第339
    條第1 項與第339 條之2 第1 項之罰金刑最高分別為銀元
    5000 元 、10000 元、10000 元、10000 元，最低額為銀元
    1 元，依現行法規所定貨幣單位折算新臺幣條例第2 條換算
    為新臺幣，最高額雖與新法同各為新臺幣15000 元、30000
    元、30000 元、30000 元，然最低額僅為新臺幣3 元。因此
    ，比較上述修正前、後之刑罰法律，自以被告行為時關於科
    處罰金刑之法律較有利於被告丙○○。
  (四)刑法第55條後段有關「犯一罪而其方法或結果之行為犯他罪
    名」之牽連犯之規定，經修正刪除。亦即修正後之刑法，已
    無牽連犯得論以裁判上一罪之情形。所犯之數罪，應按其具
    體情形論罪。查被告所為上開竊盜、侵占、行使偽造文書、
    詐欺取財及使自動付款設備辨識系統對於真正持卡人之識別
    陷於錯誤而付款罪間，其行為、時間均屬各別獨立，但有方
    法、目的之牽連關係，為牽連犯，依修正前刑法第55條規定
    ，從一重之竊盜罪處斷，較依新法分論併罰之結果，修正前
    有關牽連犯之規定，顯較有利於被告。
  (五)刑法第56條有關「連續數行為而犯同一之罪名者，以一罪論
    ，但得加重其刑至二分之一」之連續犯之規定，亦經修正刪
    除。亦即被告基於概括犯意所為之數行為，自95年7 月1 日
    起已不再成立連續犯而得論以一罪，而應依具體行為之性質
    論罪。查被告本案所為如附表所示多次行使偽造私文書、詐
    欺取財、使自動付款設備辨識系統對於真正持卡人之識別陷
    於錯誤而付款罪之行為均發生於新法施行之前，被告所為之
    各次行為，時間、地點、對象，各均獨立，但其時間緊接，
    所犯係構成要件相同之罪名，主觀上顯係基於概括犯意所為
    ，為連續犯，依修正前刑法第56條規定，論以一罪，較依新
    法分論多次行使偽造私文書、詐欺取財、使自動付款設備辨
    識系統對於真正持卡人之識別陷於錯誤而付款罪之結果，對
    被告較為有利。
  (六)綜合上述各條文修正前、後之比較，可知依修正前之規定，
    被告得論以連續犯及牽連犯而從一重處斷，並加重其刑，依
    修正後之規定，被告應分論多次行使偽造私文書、詐欺取財
    、使自動付款設備辨識系統對於真正持卡人之識別陷於錯誤
    而付款罪竊盜罪，揆諸前揭最高法院決議及修正後刑法第2
    條第1 項規定之「從舊、從輕」原則，經比較新舊法之規定
    ，修正後之規定並非較有利於被告，依修正後刑法第2 條第
    1 項前段規定，應整體適用行為時即修正前之刑法第55條、
    第56條處斷，且屬從刑性質之沒收，亦應依此適用修正前之
    刑法第38條規定，併予指明。
二、查信用卡背面持卡人之簽名，乃表示依據持卡人與發卡銀行
    所成立之契約約定，於該信用卡背面之署押即為持卡人所為
    ，以供特約商店比對查證簽帳單上之署押是否確為信用卡持
    卡人所為之用意，屬刑法第210 條所定之私文書，故被告所
    為如犯罪事實欄一(一)所載之行為，係犯修正前刑法第335 條
    第1 項之侵占罪、同法第216 條、第210 條之行使偽造私文
    書罪、同法第339 條第1 項之詐欺取財既遂罪、同法第339
    條之2 第1 項之由自動付款設備取得他人之物罪。就犯罪事
    實欄一(二)所載之行為，係犯修正前刑法第320 條第1 項之竊
    盜罪、同法第339 條之2 第1 項之由自動付款設備取得他人
    之物罪。
  (一)檢察官就犯罪事實一部起訴者，其效力及於全部，刑事訴訟
    法第267 條定有明文，本案檢察官雖就被告竊盜告訴人丁○○之現金卡、使用丁○○之現金卡由自動付款設備取得他人
    之物之犯行提起公訴，而漏未就被告侵占甲○○之信用卡，
    在甲○○信用卡背面持卡人簽名欄偽造「甲○○」署押後，
    利用甲○○信用卡刷卡消費、行使偽造甲○○信用卡刷卡消
    費之簽帳單以詐欺取財、於自動付款設備取得他人之物等犯
    行提起公訴，然上開未經起訴部分，因與檢察官起訴部分有
    連續犯、牽連犯之一罪關係，且經本院當庭告知被告，依據
    前開規定，本院自應併與審理。
  (二)被告所為如犯罪事實欄行為：
    被告於甲○○信用卡背面、簽帳單上偽造「甲○○」署押之
    行為均為偽造私文書之部分行為，而偽造私文書之低度行為
    復為行使之高度行為所吸收，均不另論罪。被告以1 次購物
    時機，先後緊接行使信用卡背面偽造之私文書及行使偽造簽
    帳單之私文書，並係行使同一被害人甲○○之文書其被害法
    益仍屬同一法益（詳最高法院89年度台上字第2730號判決）
    ，2 行為之獨立性極為薄弱，依一般社會健全概念，在時間
    差距上，難以強行分開，在刑法評價上，以視為2 個舉動之
    接續施行，合為包括之一行為予以評價，較為合理，應各屬
    接續犯，而為包括之一罪（最高法院86年台上字第3295號判
    例意旨參照）。被告先後行使偽造私文書、以不正方法由自
    動付款設備取得他人之物、詐欺取財既遂之犯行，時間均緊
    接，犯罪手法均相同，觸犯均為構成要件相同之罪名，顯係
    各基於概括犯意而為，應依修正前刑法連續犯之規定各論以
    連續行使偽造私文書罪、連續以不正方法由自動付款設備取
    得他人之物、連續詐欺取財既遂，並加重其刑。至於被告所
    犯上開竊盜罪、侵占罪、連續竊盜罪、連續行使偽造私文書
    罪、連續以不正方法由自動付款設備取得他人之物罪、連續
    詐欺取財既遂罪間，有方法目的之牽連關係，應依修正前刑
    法第55條之規定從重論以連續行使偽造私文書罪。
  (三)爰審酌被告於偵查及本院審理中均矢口否認犯行，犯後態度
    不佳，被告犯罪之次數、手段及對於中國信託銀行、中華商
    業銀行及證人甲○○、丁○○財產所生之危害等情狀，量處
    如主文所示之刑。
  (四)沒收部分：
    按「上訴人用以詐欺取財之偽造、變造等書類，既已交付於
    被害人收受，則該物非屬上訴人所有，除偽造書類上偽造之
    印文、署押，應依刑法第219 條予以沒收外，依同法第38條
    第3 項之規定，即不得再對各該書類諭知沒收。」，最高法
    院43年台上字第747 號判例可資參照，經查：
  中國信託商業銀行所核發卡號0000-0000-0000-0000 號王思
    文信用卡背面偽造之「甲○○」之署押各1 枚，業據被告丙○○於本院審理時供稱已於案發後剪掉丟棄（詳本院卷第11
    5 頁），是前開信用卡業已滅失（含被告丙○○偽造之「甲○○」簽名署押），準此，爰不另就信用卡背面偽造之「甲○○」簽名署押部分為沒收之諭知。
  如附表編號4 、10、20所示信用卡簽帳單中之持卡人存根聯
    ，係被告丙○○因犯罪所得之物，原應依刑法第38條第1 項
    第3 款之規定宣告沒收，惟因上開3 紙持卡人根聯經被告丙○○供稱業已丟棄而滅失，爰不另為沒收之諭知。
  如附表編號4 、6 至8 、10至12、18、20所示信用卡簽帳單
    中之特約商店存根聯，已由特約商店寄交發卡銀行之銀行收
    執雖非被告丙○○所有，惟其上偽造之「甲○○」簽名共9
    枚，不問屬於犯人與否，均應依刑法第219 條規定宣告沒收
    。
據上論斷，應依刑事訴訟法第299 條第1 項前段，修正後刑法第
2 條第1 項前段、修正前刑法第320 條第1 項、第335 條第1 項
、第339 條第1 項、第216 條、第210 條、第339 條之2 第1 項
、第56條、第55條、第219 條，罰金罰鍰提高標準條例第1 條前
段，判決如主文。
本案經檢察官蔡孟利到庭執行職務
中    華    民    國    95    年    7     月    31    日
                  刑事第一庭  審判長法  官  曾淑華
                                    法  官  黃梅淑
                                    法  官  朱美璘
以上正本證明與原本無異
如不服本判決書應於送達後10日內向本院提出上訴狀
                                     書記官  楊鳳滿
中    華    民    國    95    年    8     月    2      日
附錄本案論罪科刑法條：
中華民國刑法第216條
行使第210 條至第215 條之文書者，依偽造、變造文書或登載不
實事項或使登載不實事項之規定處斷。
中華民國刑法第210條
偽造、變造私文書，足以生損害於公眾或他人者，處5 年以下有
期徒刑。
中華民國刑法第339條
意圖為自己或第三人不法之所有，以詐術使人將本人或第三人之
物交付者，處5 年以下有期徒刑、拘役或科或併科1 千元以下罰
金。
以前項方法得財產上不法之利益或使第三人得之者，亦同。
中華民國刑法第339條之2
意圖為自己或第三人不法之所有，以不正方法由自動付款設備取
得他人之物者，處三年以下有期徒刑、拘役或一萬元以下罰金。
以前項方法得財產上不法之利益或使第三人得之者，亦同。
中華民國刑法第335條
意圖為自己或第三人不法之所有，而侵占自己持有他人之物者，
處五年以下有期徒刑、拘役或科或併科一千元以下罰金。
前項之未遂犯罰之。
中華民國刑法第320條
意圖為自己或第三人不法之所有，而竊取他人之動產者，為竊盜
罪，處5年以下有期徒刑、拘役或500元以下罰金。
意圖為自己或第三人不法之利益，而竊佔他人之不動產者，依前
項之規定處斷。
前二項之未遂犯罰之。
附表：
┌─────────────────────────────────────────┐
│於民國93年底某日，在桃園縣龜山鄉○○○路186 號乙○○住處，收受乙○○所交付其代為收│
│取中國信託銀行所核發予甲○○之卡號為0000-0000-0000-0000 號信用卡，在信用卡背面簽名│
│欄偽造「甲○○ 」之署押。                                                         │
├─┬─────┬─────────────┬────┬────┬─────────┤
│編│日     期 │地                    點  │金    額│犯罪用途│偽造署名（枚）    │
│號│          │                          │        │        │                  │
├─┼─────┼─────────────┼────┼────┼─────────┤
│1 │94年1月26 │桃園縣桃園市○○路○段100 │5,000元 │預借現金│      無          │
│  │日        │號之ATM提款機             │        │        │                  │
├─┼─────┼─────────────┼────┼────┼─────────┤
│2 │94年1月29 │桃園市○○路○段300號（玉 │5,000元 │預借現金│      無          │
│  │日        │山銀行）                  │        │        │                  │
├─┼─────┼─────────────┼────┼────┼─────────┤
│3 │94年2月3日│ 桃園縣龜山鄉○路村○○路 │10,000元│預借現金│      無          │
│  │          │ 坑32之6號之ATM提款機     │        │        │                  │
├─┼─────┼─────────────┼────┼────┼─────────┤
│4 │94年2月18 │桃園縣龜山鄉○○○路220號 │1,100元 │加油    │複寫式2聯簽帳單， │
│  │日        │（中國石油加油站）        │        │        │簽名2枚。         │
├─┼─────┼─────────────┼────┼────┼─────────┤
│5 │94年2月21 │桃園市○○路939號遠百企業 │2,000元 │預借現金│      無          │
│  │日        │股份有限公司（愛買百貨）  │        │        │                  │
├─┼─────┼─────────────┼────┼────┼─────────┤
│6 │94年2月21 │桃園市○○路939號遠百企業 │1,062元 │購物    │非複寫式簽帳單，簽│
│  │日        │股份有限公司（愛買百貨）  │        │        │名1枚。           │
├─┼─────┼─────────────┼────┼────┼─────────┤
│7 │94年2月22 │桃園縣龜山鄉○○○路103號 │ 1,130元│加油    │非複寫式簽帳單，簽│
│  │日        │長庚加油站                │        │        │名1枚。           │
├─┼─────┼─────────────┼────┼────┼─────────┤
│8 │94年2月22 │桃園縣龜山鄉○○○路76號嘉│ 1,020元│購物    │非複寫式簽帳單，簽│
│  │日        │尚美實業股份有限公司      │        │        │名1枚。           │
├─┼─────┼─────────────┼────┼────┼─────────┤
│9 │94年2月25 │桃園縣龜山鄉○○○路42號  │ 3,000元│預借現金│      無          │
│  │日        │之ATM提款機               │        │        │                  │
├─┼─────┼─────────────┼────┼────┼─────────┤
│10│94年2月27 │桃園縣龜山鄉○○○路220   │ 1,050元│加油    │複寫式2聯簽帳單， │
│  │日        │號（中國石油加油站）      │        │        │簽名2枚。         │
├─┼─────┼─────────────┼────┼────┼─────────┤
│11│94年3月1日│桃園縣龍潭鄉○○路11號（  │ 6,695元│購物    │非複寫式簽帳單，簽│
│  │          │台灣通信NEC）             │        │        │名1枚。           │
├─┼─────┼─────────────┼────┼────┼─────────┤
│12│94年3月1日│桃園縣龍潭鄉○○路○段13  │ 1,000元│加油    │非複寫式簽帳單，簽│
│  │          │號（龍門加油站）          │        │        │名1枚。           │
├─┼─────┼─────────────┼────┼────┼─────────┤
│13│94年3月14 │桃園縣龍潭鄉○○路○○段  │ 3,000元│預借現金│      無          │
│  │日        │418之2號之ATM提款機       │        │        │                  │
├─┼─────┼─────────────┼────┼────┼─────────┤
│14│94年3月14 │桃園縣中壢市○○路35號之  │ 5,000元│預借現金│      無          │
│  │日        │ATM提款機                 │        │        │                  │
├─┼─────┼─────────────┼────┼────┼─────────┤
│15│94年3月16 │桃園縣龍潭鄉○○路○○段  │3,000元 │預借現金│      無          │
│  │日        │418之2號之ATM提款機       │        │        │                  │
├─┼─────┼─────────────┼────┼────┼─────────┤
│16│94年4月14 │桃園縣桃園市○○路1號之   │ 2,000元│預借現金│      無          │
│  │日        │ATM提款機                 │        │        │                  │
├─┼─────┼─────────────┼────┼────┼─────────┤
│17│94年5月8日│桃園縣桃園市○○街143號1  │ 1,000元│預借現金│      無          │
│  │          │樓之ATM提款機             │        │        │                  │
├─┼─────┼─────────────┼────┼────┼─────────┤
│18│94年6月12 │臺南縣麻豆振興中路186號   │ 644元  │購物    │非複寫式簽帳單，簽│
│  │日        │（千葉生鮮超市）          │        │        │名1枚。           │
├─┼─────┼─────────────┼────┼────┼─────────┤
│19│94年8月17 │桃園縣桃園市○○路1056號  │ 1,000元│預借現金│      無          │
│  │日        │、1058號之ATM提款機       │        │        │                  │
├─┼─────┼─────────────┼────┼────┼─────────┤
│20│94年8月23 │桃園縣大園鄉○○○路163   │ 765元  │加油    │複寫式2聯簽帳單， │
│  │日        │號（中油加油站）          │        │        │簽名2枚。         │
└─┴─────┴─────────────┴────┴────┴─────────┘


司法院資訊處製作；財團法人民間司法改革基金會備份。
